臺灣士林地方法院民事裁定
111年度司繼字第291號
聲  請  人  張昭珮  

上列聲請人聲請為被繼承人張秀峰選任遺產管理人事件，本院裁
定如下：
    主      文
選任廖信憲律師（年籍資料詳卷、事務所設於臺北市○○區○○○路○
段00號5樓）為被繼承人張秀峰（女、民國00年00月00日生、身
分證統一編號：Z000000000號，生前籍設臺北市○○區○○路○段0巷
00號7樓）之遺產管理人。
准對被繼承人張秀峰之大陸地區以外繼承人為承認繼承之公示催
告。
被繼承人張秀峰之大陸地區以外繼承人，應自前項公示催告最後
揭示法院公告處、資訊網路及其他適當處所之日起，壹年貳月內
承認繼承，上述期限屆滿，無繼承人承認繼承時，被繼承人張秀
峰之遺產，於清償債權並交付遺贈物後，如有賸餘即歸屬國庫。
聲請程序費用由被繼承人張秀峰之遺產負擔。
    理      由
一、按繼承開始時，繼承人之有無不明，而無親屬會議或親屬會
    議未於 1個月內選定遺產管理人者，利害關係人或檢察官得
    聲請法院選任遺產管理人，並由法院依公示催告程序，定6
    個月以上之期限，公告繼承人，命其於期限內承認繼承，民
    法第1177條、第1178條規定甚明。
二、本件聲請意旨略以：被繼承人張秀峰於民國110年7月9日死
    亡，被繼承人張秀峰生前立有遺囑，聲請人為受遺贈人。惟
    被繼承人單身未婚並無子嗣，第二、三、四順位繼承人皆已
    死亡，繼承人有無不明，亦無法成立親屬會議成員可選定遺
    產管理人，故聲請人為利害關係人，為能行使對受遺贈財產
    之權利，爰依民法第1178條第2 項之規定請求選任被繼人之
    遺產管理人，並提出繼承系統表、死亡證明書、戶籍謄本、
    遺贈書、遺產稅免稅證明書、新北○○○○○○○○函、願任同意書
    、律師證書、律師公會會員證書等件為證。
三、經查，聲請人主張被繼承人死亡後留有遺產，並立下遺囑將
    遺產贈與聲請人，而被繼承人是否仍有應繼承之人不明，而
    其親屬會議未於法定期間內選定遺產管理人等事實，此有聲
    請人提出前揭書證在卷可證，是聲請人主張上開事實堪信為
    真，從而聲請人聲請選任被繼承人之遺產管理人，揆諸前揭
    法條規定，為有理由，應予准許。
四、按遺產管理人之設，旨在管理保存及清算遺產，以免遺產散
    失，是以遺產管理人具有相當之公益色彩；又選任遺產管理
    人，除慮及管理遺產之公平性外，須考慮其適切性，亦即可
    對其遺產、遺債之情形瞭解較深，復與遺債債權人無利害共
    同關係而得忠誠處理者，優先選任為宜。茲審酌律師對法律
    學有專精，持有具高度公信力之專門職業技術執照，對於遺
    產管理事件應較熟稔，較能積極有效地發揮遺產之最大效益
    ，亦較可避免債權人債權追索困難之缺失，故本院認為聲請
    人所推薦之廖信憲律師為適宜擔任遺產管理人之人選，且廖
    信憲律師亦出具同意書表示同意擔任本件被繼承人之遺產管
    理人，此有願任同意書、律師證書影本在卷可稽，爰選任廖
    信憲律師為被繼承人之遺產管理人，併依民法第1178條第2 
    項規定為承認繼承之公示催告。
五、依家事事件法第127條第4項規定，裁定如主文。
六、如不服本裁定，應於裁定送達後10日內，以書狀向本院提出
    抗告狀，並繳納抗告費新臺幣1,000 元。
　　
中　　華　　民　　國　　111 　年　　3 　　月　　15　　日
                  家事庭司法事務官